---
output-dir: docs
title: "Dashboard in Quarto Package"
author: "por **Breno C R Silva**"
format: dashboard
#theme:
#      light: [blue,custom.scss]
#      dark:  [cyborg,custom.scss]

logo: imagens/LOGO_R_POSIT.webp
---

```{r}
source("R/Aux.R")
```

# Projeto

## Materiais e Métodos `r icon("book")`

### Conjunto de Dados

Os dados utilizados neste estudo correspondem a vendas simuladas de produtos em diferentes cidades, categorias e canais de venda. O conjunto de dados foi gerado aleatoriamente para fins de demonstração e análise. Abaixo estão as principais características dos dados:

| **Variável**          | **Descrição**                                                | **Tipo de Dado**    |
|-----------------------|--------------------------------------------------------------|---------------------|
| `DATA_VENDA`          | Data em que a venda foi realizada.                           | Data (`Date`)       |
| `CIDADE`              | Cidade onde a venda foi realizada.                           | Texto (`Character`) |
| `PRODUTO`             | Nome do produto vendido.                                     | Texto (`Character`) |
| `CATEGORIA`           | Categoria do produto (e.g., Eletrônicos, Roupas, Alimentos). | Texto (`Character`) |
| `PRECO`               | Preço unitário do produto.                                   | Numérico (`Numeric`)|
| `QUANTIDADE`          | Quantidade de unidades vendidas.                             | Inteiro (`Integer`) |
| `CANAL_VENDA`         | Canal de venda utilizado (Online, Loja Física, Revendedor).  | Texto (`Character`) |
| `DESCONTO_APLICADO`   | Desconto aplicado na venda (em percentual).                  | Numérico (`Numeric`)|

O conjunto de dados contém **500 observações**, cobrindo o período de **01/01/2024** a **30/06/2024**.

### Software Utilizado

O desenvolvimento deste dashboard foi realizado utilizando as seguintes ferramentas e pacotes:

| **Ferramenta/Pacote** | **Versão** | **Descrição**                                                               |
|-----------------------|------------|-----------------------------------------------------------------------------|
| **R**                 | 4.3.1      | Linguagem de programação estatística utilizada para análise e visualização. |
| **Quarto**            | 1.4        | Framework para criação de documentos dinâmicos e dashboards.                |
| **Shiny**             | 1.8.0      | Pacote para criação de aplicativos web interativos em R.                    |
| **ggplot2**           | 3.4.4      | Pacote para criação de gráficos estatísticos.                               |
| **plotly**            | 4.10.2     | Pacote para criação de gráficos interativos.                                |
| **dplyr**             | 1.1.3      | Pacote para manipulação de dados.                                           |
| **DT**                | 0.29       | Pacote para exibição de tabelas interativas.                                |


### Metodologia

A metodologia adotada para a construção deste dashboard pode ser resumida nos seguintes passos:

| **Etapa**                           | **Descrição**                                                                |
|-------------------------------------|------------------------------------------------------------------------------|
| **1. Definição do Problema**        | Identificação das necessidades de análise e visualização de dados de vendas. |
| **2. Simulação de Dados**           | Geração de um conjunto de dados simulados para representar vendas.           |
| **3. Desenvolvimento do Dashboard** | Criação de um aplicativo interativo usando Quarto e Shiny.                   |
| **4. Filtros e Métricas**           | Implementação de filtros dinâmicos e métricas de resumo.                     |
| **5. Visualização de Dados**        | Criação de gráficos interativos para análise exploratória.                   |
| **6. Documentação**                 | Elaboração de textos explicativos e organização do layout.

# Resultados

## {.sidebar}

```{r}
selectInput("municipio", "MUNICÍPIO",
            choices = c("Todos", unique(vendas$CIDADE)), 
          selected = "Todos")

selectInput("canalvenda", "CANAL DE VENDA",
            choices = c("Todos", unique(vendas$CANAL_VENDA)),
            selected = "Todos")

box(
  title = "", width = 8, collapsible = TRUE,
  dateRangeInput(
    "date_range", "Selecione o Período",
    start = min(vendas$DATA_VENDA),
    end = max(vendas$DATA_VENDA)
  )
)
```

## Row {height="40%"}

### Métricas

```{r}
valueBoxOutput("total_vendas")
valueBoxOutput("quantidade_vendida")
valueBoxOutput("desconto_medio")
```

### Ilustração Gráfica

```{r}
box(
  title = "Vendas por Cidade", width = 6,
  plotlyOutput("vendas_por_cidade")
)

box(
  title = "Vendas por Categoria", width = 6,
  plotlyOutput("vendas_por_categoria")
)
```


# Conclusões


